【裁判字號】    99,易,184
【裁判日期】    990618
【裁判案由】    侵占
【裁判全文】
臺灣桃園地方法院刑事判決               99年度易字第184號
公  訴  人  臺灣桃園地方法院檢察署檢察官
被      告  甲○○
選任辯護人  高宏文律師
上列被告因侵占案件，經檢察官提起公訴（98年度偵緝字第623
號），本院判決如下：
    主  文
甲○○無罪。
    理  由
一、證據能力之說明
  (一)被告審判外之陳述筆錄
    按被告之自白，非出於強暴、脅迫、利誘、詐欺、疲勞訊問
    、違法羈押或其他不正之方法，且與事實相符者，得為證據
    。被告陳述其自白係出於不正之方法者，應先於其他事證而
    為調查。該自白如係經檢察官提出者，法院應命檢察官就自
    白之出於自由意志，指出證明之方法。刑事訴訟法第156 條
    第1 項、第3 項分別定有明文。查被告於準備程序、審判期
    日對於檢察官所提出其警詢筆錄、偵查訊問筆錄之證據能力
    不爭執，本院亦查無明顯事證足認檢察官於製作該等筆錄時
    ，有對被告施以法所禁止之不正方法等情事，是被告審判外
    之陳述筆錄係出於其任意性所製作，具證據能力。
  (二)又按被告以外之人於審判外之言詞或書面陳述，除法律有規
    定者外，不得作為證據。被告以外之人於審判外之陳述，雖
    不符前4 條（指刑事訴訟法第159 條之1 至第159 條之4 ）
    之規定，而經當事人於審判程序同意作為證據，法院審酌該
    言詞陳述或書面陳述作成時之情況，認為適當者，亦得為證
    據。刑事訴訟法第159 條第1 項、第159 條之5 第1 項，分
    別定有明文。查被告於審判程序中，對於被告以外之人證人
    即告訴人乙○○、證人呂佳霖、朱英志於審判外之書面陳述
    筆錄（參97年度他字第1633號卷第3 頁至第4 頁、第8 頁至
    第9 頁、第21頁至第22頁、98年度偵緝字第623 號卷第16頁
    至第18頁、第26頁至第27頁、第31頁至第33頁、第73頁至第
    74頁、第81頁至第84頁），及其他文書證據，均不爭執證據
    能力，公訴檢察官對此等證據之證據能力亦不爭執，其等警
    詢、偵查筆錄係證明犯罪事實存否所必要之證據，而足見審
    判外筆錄及文書具相當之可信性，依前述「同意性」之傳聞
    法則例外規定，被告以外之人於審判外之陳述均具證據能力
    。又玉山銀行個人金融事業處98年9 月14日玉山個（服）字
    第0980831040號函、華南商業銀行圓山分行98年9 月10日（
    98）華圓存字第491 號函、合作金庫商業銀行營業部98年9
    月1 日合金營櫃字第0983105380號函、遠東國際商業銀行98
    年8 月27日（98）遠銀詢字第1121號函、元大商業銀行股份
    有限公司98年9 月1 日元銀字第0980005837號函、合作金庫
    商業銀行埔墘分行98年9 月2 日合金埔墘字第0980003449號
    函、臺灣銀行營業部98年9 月2 日營存字第09850036611 號
    函、臺灣中小企業銀行營業部98年9 月3 日98營業字第9295
    0 號函、京城商業銀行內湖分行98年8 月28日（98）京城內
    湖分字第108 號函、台北富邦商業銀行股份有限公司台北10
    1 分行98年9 月3 日北富銀台北101 字第980689025 號函、
    國泰世華商業銀行98年9 月1 日國世銀業控字第0980002193
    號函、臺灣中小企業銀行新莊分行98年9 月1 日98新莊字第
    0269800230號函、第一商業銀行復興分行98年9 月4 日一復
    字第167 號函、日盛國際商業銀行股份有限公司個人理財處
    98年9 月7 日日銀字第0982Ｗ00122930號函、聯邦商業銀行
    股份有限公司98年9 月10日聯銀業管字第0980014802號函、
    彰化商業銀行吉成分行98年9 月2 日彰吉成字第0982052 號
    函、兆豐國際商業銀行竹科新安分行98年9 月8 日（98）新
    安字第224 號函、臺灣中小企業銀行復興分行98年9 月8 日
    98復興字第0709800090號函、香港商香港上海匯豐銀行股份
    有限公司98年9 月8 日（98）港匯銀（總）字第34536 號函
    、彰化銀行北三重埔分行98年9 月9 日彰北重字第982257號
    函、中國信託商業銀行股份有限公司98年9 月1 日中信銀字
    第09822271210594號函、永豐商業銀行作業處綜合作業中心
    98年9 月7 日作心詢字第980901117 號函、第一商業銀行信
    維分行98年9 月29日（98）一信維字第197 號函暨檢送告訴
    人乙○○交易明細資料（參98年度偵緝字第623 號卷第14 1
    頁至第175 頁），屬機械性製作之書證，其性質非傳聞或屬
    刑事訴訟法第159 條之4 第2 、3 款之特信性文書，復與本
    案待證事實有（自然）關聯性，且查無認有違背法定程序或
    經偽造、變造所取得，而顯有不可信之情況，均有證據能力
    。另按除顯有不可信之情況外，公務員職務上製作之紀錄文
    書、證明文書，得為證據，刑事訴訟法第159 條之4 第1款
    規定甚明。查本院依職權調閱之本院97年度簡上字第200 號
    告訴人乙○○被訴妨害自由等案件判決書及全卷資料，包括
    被告、告訴人乙○○之陳述筆錄，為公務員職務上製作之紀
    錄、證明文書，復與本案待證事實有（自然）關聯性，且查
    無認有違背法定程序或經偽造、變造所取得，而顯有不可信
    之情況，依上開規定規定，亦有證據能力。再者，告訴人乙○○經以證人身分傳喚到庭後，如其審判中之陳述與該案中
    審判外之陳述一致者，已符合傳聞之例外且對質詰問權延緩
    至審判中保障，審判外之陳述自有證據能力；而其先前陳述
    與審判中不一致者，本得做為彈劾證據使用而不受傳聞法則
    之拘束，且如證明具有刑事訴訟法第159 條之1 之例外事由
    ，就實體構成要件犯罪事實而言亦有證據能力。
二、公訴意旨略以：被告甲○○與告訴人乙○○原係同居之男女
    朋友關係，被告平時在告訴人乙○○所經營、址設桃園縣桃
    園市○○路845 號13樓「協群系統科技股份有限公司」（下
    稱協群公司）義務幫忙處裡帳務，於民國96年7 月25日（起
    訴書誤植為97年7 月25日，經公訴檢察官於99年4 月7 日當
    庭更正），向該公司出納人員呂佳霖簽收領取該公司員工薪
    資及廠商貨款等雜項支出款項新台幣（下同）201,600 元後
    ，竟意圖為自己不法之所有，變易持有為所有之意思，將之
    全數侵占入己。嗣甲○○於同年8 月初開始即避不見面，亦
    未到公司上班，乙○○始發覺有異而悉上情。而認被告涉犯
    刑法第335 條第1 項侵占罪嫌。
三、按犯罪事實應依證據認定之，無證據不得認定犯罪事實；又
    不能證明被告犯罪者，應諭知無罪之判決，刑事訴訟法第15
    4 條第2 項、第301 條第1 項分別定有明文。又事實之認定
    ，應憑證據，如未能發現相當證據，或證據不足以證明，自
    不能以推測或擬制之方法，為裁判基礎（最高法院40年台上
    字第86號判例參照）；且認定犯罪事實所憑之證據，雖不以
    直接證據為限，間接證據亦包括在內，然而無論直接證據或
    間接證據，其為訴訟上之證明，須於通常一般之人均不致有
    所懷疑，而得確信其為真實之程度者，始得據為有罪之認定
    ，倘其證明尚未達到此一程度，而有合理之懷疑存在而無從
    使事實審法院得有罪之確信時，即應由法院為諭知被告無罪
    之判決（最高法院76年臺上字第4986號判例參照）；次按刑
    事訴訟法第161 條第1 項規定：檢察官就被告犯罪事實，應
    負舉證責任，並指出證明之方法，因此，檢察官對於起訴之
    犯罪事實，應負提出證據及說服之實質舉證責任，倘其所提
    出之證據，不足為被告有罪之積極證明，或其指出之證明方
    法，無從說服法院以形成被告有罪之心證，基於證據裁判主
    義及無罪推定之原則，自應為被告無罪判決之諭知（最高法
    院92年台上字第128 號判例參照）。即檢察官於訴訟上所負
    之舉證責任，必須說服法院至確信、無合理的懷疑其主張可
    能為不實的程度，始盡舉證責任，如經檢察官之舉證，法院
    對犯罪要件之該當仍有合理之存疑時，法院即應宣判被告無
    罪。檢察官認被告甲○○涉有前開犯行，無非係以被告不利
    己之供述、證人呂佳霖、朱英志之證述、簽收單影本、玉山
    銀行、華南商業銀行、合作金庫商業銀行等銀行出具之告訴
    人乙○○於各該銀行申設帳戶之交易明細資料等，為其論據
    。
四、訊據被告甲○○固不否認於96年6 、7 月間與證人即告訴人
    乙○○原係同居之男女朋友關係，並應證人乙○○之邀至協
    群公司幫忙處裡公司事務，且在96年7 月25日與證人乙○○
    一同至華澍公司向出納人員呂佳霖領取201,600 元之金額，
    復於會計簿上簽收之事實，惟堅詞否認有何侵占犯行，辯稱
    ：96年7 月25日證人乙○○駕車搭載伊前往桃園華澍公司2
    樓向證人呂佳霖領取201,600 元款項，並親自在簽收單上簽
    名，但伊領款後至該公司樓下時，隨即將所收取之前開款項
    交給證人乙○○，證人乙○○從不曾將公司款項交由伊保管
    等語。
五、經查：
  (一)本件被告甲○○與證人乙○○於96年6 月間係男女朋友關係
    ，嗣因分手而交惡，於96年9 月4 日被告與證人乙○○在桃
    園縣大園鄉沙崙村竹圍漁港遊艇碼頭談論感情問題發生爭執
    ，被告遭證人乙○○剝奪行動自由後伺機報警，並於同日製
    作警詢筆錄，證人乙○○涉犯剝奪被告行動自由案件，經檢
    察官偵查後，聲請簡易判決處刑，並經本院於96年12月31日
    判決證人乙○○拘役50日，嗣證人乙○○不服該第一審簡易
    判決，於97年1 月17日提起上訴，該案於97年4 月11日行準
    備程序，經審理後，復經本院於97年11月19日判決證人乙○○拘役50日確定；其間，被告並以證人乙○○對其實施身體
    或精神上不法侵害之行為，而向本院民事庭聲請核發保護令
    等情，此為被告與證人乙○○不爭執在卷，亦有本院97年度
    簡上字第200 號妨害自由案件判決及筆錄等全案卷證（以下
    簡稱前案）、本院96年度家護字第1014號民事通常保護令裁
    定（參98年度偵緝字第623 號卷第20頁至第21頁）在卷可稽
    ，此部分事實堪以認定。而被告亦不否認於96年7 月25日在
    華澍公司自證人呂佳霖處收受201,600 元乙節，是本件爭點
    厥為系爭201,600 元款項，被告於收受後究有無交付予證人
    乙○○收執？即令被告並未交付前開款項予證人乙○○，而
    被告持有前開款項是否即具不法所有之意圖，而變易持有為
    所有之意思，將上開款項侵占入己？又被告於上開時、地收
    受證人呂佳霖所交付之201,600 元，且未轉交該筆金額予證
    人乙○○，而係侵占入己一情，固據證人乙○○迭於偵查及
    本院審理中指陳一致明確；惟按告訴人之告訴，係以使被告
    受刑事訴追為目的，是其陳述是否與事實相符，仍應調查其
    他證據以資審認。又被害人之陳述如無瑕疵，且就其他方面
    調查又與事實相符，固足採為科刑之基礎，倘其陳述尚有瑕
    疵，則在未究明前，遽採為論罪科刑之根據，即難認為適法
    （最高法院52年台上字第1300號判例、83年度台上字第989
    號判決意旨參照）。而查檢察官所提出之上開證人呂佳霖、
    朱英志、丙○○；辯護人所提出證人丁○○等證據方法，核
    均非可為直接證明被告有無將前開201, 600元款項侵占入己
    行為事實本身之事證，而僅能作為證人乙○○證述及被告辯
    解憑信性之證明，性質上為間接證據；是就證人乙○○所證
    稱之被告上開犯行，除其所證外，遍閱卷證並無其他直接證
    據可資證明。從而本件審理認事之重點，端在證人乙○○之
    證述本身是否合乎常理，有否矛盾瑕疵？又卷存間接證據是
    否充分而可為證人乙○○不利被告證述之佐據，進而認定其
    證述是否屬實。
  (二)再查，證人乙○○於本院審理中具結證稱：協群公司係於94
    年9 月間成立，辦公地點係向華澍公司分租，公司員工有擔
    任助理工作之呂佳霖，大部分事務均由伊與其他新進股東即
    朱英志、李建和、丁○○負責，自96年6 月迄8 月下旬伊有
    找被告前來協助處理財務、會計出納及其他業務，並約定月
    薪4 萬元。員工薪資均係由現金發放，96年7 月25日伊與被
    告、朱英志、呂佳霖均在桃園大溪鎮工廠2 樓，朱英志有委
    託呂佳霖交付201, 600元之款項，該筆款項係由被告直接簽
    收，當時伊同在現場，係伊指示朱英志將錢領出交給被告。
    公司係由被告負責管理金錢，故而授權被告自行處理。該20
    1,600 元現金係協群公司與聯誠公司產品代工之貨款，因伊
    與朱英志等人籌組另家「三合So-Link 」之新團隊，準備專
    款專用，係暫時屬於協群公司之財產，預計支付三磊、三銘
    、華澍公司、協群公司之設計費用、人員薪水、行政費用、
    交通費用等各項雜支開銷。上開4 家公司一起接單，以華澍
    公司名義簽約，貨款係匯至華澍公司帳戶，由華澍公司之朱
    英志領出後，再由呂佳霖轉交被告，當天被告並未告知該筆
    款項如何處理，伊亦未曾過問，平時伊未要求或指定被告將
    現款存入公司之帳戶，任憑被告保管。96年7 月29日到96年
    8 月初，伊偕同被告至大陸地區出差，出差費用均由伊代辦
    ，部分費用係由伊另經營之秦晉公司支出，該費用應該不是
    向協群公司請款，應係協群公司有無製作帳目，當時係由被
    告負責帳務，由丙○○監管。至大陸地區出差之費用並非自
    上開被告所受領之201,600 元中支付，後來其等回國後，由
    監管帳務之丙○○向被告催討該款項3 次，因催討未果，彼
    等即討論債務問題，伊因而遭被告提告妨害自由，其他股東
    係經由其告知始知被告侵占。協群公司之帳戶與金錢流向是
    由會計人員製作，當時是被告負責，但被告完全未製作支出
    紀錄，伊無暇查核，大部分付款係經由伊信用卡支付。支用
    款項必須經伊同意，並非免予單據即可支用，自大陸地區出
    差後，伊有要求被告向協群公司請款，即向伊請款，因伊係
    公司負責人，支出後毋庸再向被告請款。伊支出的費用係向
    客戶收取現金，被告須支付的是廠商費用及員工薪水，係服
    從伊命令行事之人等情（參本院卷第48頁至第54頁）。證人
    乙○○經檢察官質以96年7 月29日至96年8 月6 日其與被告
    同赴大陸地區出差時，費用之來源，有無向協群公司請款乙
    節，先行證稱前述出差之費用係其代辦，並由其所經營之另
    家秦晉公司支出費用，且應該不是向協群公司請款，應係協
    群公司有無將帳目製作等情，旋於辯護人再度質以上情時，
    更易前詞改稱其有要求被告向協群公司請款，亦即向其本人
    請款云云；嗣又改稱係由其中信信用卡及個人現金支付云云
    （參本院卷第51頁至第52頁、第54頁反面），其前後所述顯
    已相左，是以縱使前述兩家公司均由證人乙○○實際出資，
    然公司之出資額係各自獨立，何以秦晉公司未依規定私相挹
    注於先，事後又未向協群公司請款，而協群公司無故享有免
    除支出費用之利益，竟任由秦晉公司莫名支出他公司之開銷
    ？另以，倘秦晉公司確已提出請款，何以又係向證人乙○○
    請領，而請款對象非協群公司？再以究係秦晉公司支付前開
    出差費用抑或證人乙○○個人財產支應？再以證人乙○○既
    以個人私有財產支出公司費用，何以均未向協群公司負責掌
    管財務之被告請款？是證人乙○○對公司經費收支過程之證
    述反覆，且與常情有違，其證述是否屬實已啟人疑竇。佐以
    ，證人乙○○在被訴妨害自由之前案偵查中，於96年10月3
    日檢察官訊問時自承「為成立So-Link （三合）公司成立之
    股東會，均由女友主持，行政管理及業務開發工作均由女友
    負責，公司未成立前，尚無資本發放薪資，在運作初期，以
    華澍工業新事業部進行業務運作，接單生產，收入20餘萬，
    我與女友到大陸出差香港旅遊花費10多萬元（7/29-8/10 ）
    ... 」等語，業據證人乙○○提出書面陳述在卷可稽（參前
    案96年度偵字第22581 號卷第43頁）。繹之證人乙○○於前
    案偵查中所提出之上開書面陳述內容，係表示其等創業之初
    委由被告協助行政管理等各項業務，且初期並未支薪，復以
    華澍公司接單生產所收入之20餘萬元，支應其等在96年7 月
    29日至96年8 月10日相偕至大陸地區出差，並赴香港地區旅
    遊之費用等情，互核證人乙○○於本院審理中所為被告每月
    支領4 萬元薪資，其等出差至大陸地區之費用係由秦晉公司
    支出等節，顯然前後不一，則證人乙○○所為指訴之真實性
    ，亦足令人生疑。參酌，證人乙○○證述其因向被告催討該
    筆201,600 元款項，致遭被告以其妨害自由而提告一情，業
    據證人乙○○證述如前，惟其在前案偵審過程迄於第一審簡
    易判決有罪前，均未就有關201,600 元遭被告侵占乙節，於
    該案中有所爭執，僅對購買鋼琴所支出之4 萬元費用係由何
    人負擔提出質疑，何以其漠視較為鉅額之20餘萬元現款，反
    係斤斤於4 萬元之小額費用應由何人負擔之末節？尤有進者
    ，竟遲至時隔已近8 月餘之97年4 月11日，亦即其被訴妨害
    自由之前案經判決有罪後，在第二審準備程序之當日始行提
    出本件被告涉犯侵占罪嫌之告訴，綜上各情互參，其提起本
    件告訴之動機，尤值存疑。從而，證人乙○○在偵查及本院
    審理中所為不利被告之證述，即存有瑕疵，自難遽信屬實。
  (三)又查證人呂佳霖於偵查中證述：該201,600 元是華澍公司老
    闆朱英志囑託伊轉交證人乙○○或被告其中一人，被告與證
    人乙○○係男女朋友，伊於96年7 月25日在大溪華澍公司內
    交給被告。被告並無固定薪水，證人乙○○本身不是公司老
    闆僅係與老闆朱英志係朋友關係。平時高達95% 或9 成以上
    之機率，被告出現伊公司時，都是與乙○○一同前來等語（
    參97年他字第1633號卷第21頁至第22頁、98年度偵緝字第52
    3 號卷第22頁至第23頁、第27頁至第29頁），而當日確係被
    告與證人乙○○一同簽收該筆款項乙節，亦據證人即華澍公
    司負責人朱英志於偵查中結證明確（參98年度偵緝字第523
    號卷第82頁）；參酌證人即三銘公司員工丙○○於本院審理
    中證述：因三銘公司向協群公司的乙○○收取貨款未果，乙○○要伊向被告催款及索取帳目，伊電話聯繫被告，被告表
    示並無帳目，且伊並未向被告催討201,600 元之款項，因該
    款項與三銘公司無關等語綦詳（參本院卷第58頁）；另證人
    即三銘公司負責人丁○○亦於本院審理中具結證稱：渠經告
    知朱英志之華澍公司帳戶有提領一筆金額，該筆金額係聯誠
    公司之訂金，乙○○赴大陸地區處理聯誠公司案子，即前去
    大陸尋找合適之合作廠商，並交付合作廠商訂金，當時乙○○與被告一同前去大陸。乙○○自大陸返台後，彼等有開會
    ，解釋前往大陸地區處理之工作內容、花費金額等項，乙○○並未告知所收受之前開訂金支付之用途、有無尋獲合作廠
    商，事後亦未提出書面報告，之後其等也未投資「三合So-L
    ink 」，乙○○亦未向渠請款，96年7 月間並未向被告催討
    201,600 元，係陪同乙○○至法院開庭始悉關於被告侵占之
    情事，且渠未指示丙○○向乙○○催款，係要求查看帳目等
    情詳確（參本院卷第59頁至第61頁），互核上開證人所證，
    佐以證人乙○○對於目睹被告收受該筆款項一情亦不爭執（
    參本院卷第50頁反面），堪認證人朱英志及呂佳霖咸認被告
    與證人乙○○關係密切，交付該款項予被告即等同於交付證
    人乙○○，而證人乙○○明知該筆款項應係用於出訪大陸地
    區尋找合作廠商之用，苟被告收受自證人呂佳霖所交付之前
    開款項，尚未轉交予證人乙○○，而該筆經費之運用迫在眉
    睫，何以竟未向被告催討？或未迅即指定被告應將該筆現款
    存入公司帳戶內，以因應公司各項開銷而任由被告放置？甚
    而其等確於數日後成行，猶仍未質疑該201,600 元之處理情
    形，則被告是否於收受後確未交付該筆款項亦非無疑。是以
    ，被告於收受該筆款項後究否立即轉交證人乙○○縱依現存
    卷證資料無從遽認。退步言，即令被告並未實際轉交該筆金
    額予證人乙○○，惟觀諸證人乙○○上開反應與態度，其亦
    容認被告保管之，甚或默許被告代為管理該筆款項，而被告
    之持有該筆款項，既係受證人乙○○之許可，則被告焉有不
    法所有之意圖。佐以，證人丁○○及丙○○咸為查核該筆款
    項之用途及實際支出情形請求證人乙○○查覆，並非向被告
    催討款項，業據證人證述在卷，一如前述；復稽之證人乙○○於本院審理中當庭提出之UMO 聯誠案討論案紀錄影本，其
    上所載被告侵占貨款交由司法處理一情，業據證人丁○○否
    認在卷（參本院卷第60頁），是以不能排除證人乙○○對於
    擬欲合夥之股東查詢金錢流向而要求書面紀錄時，無從提出
    相關資料以對，恐有負所託，復於斯時與被告感情生變、反
    目相向後，即以被告侵占款項乙節虛應合作之股東亦非不可
    能。
  (四)至被告固於偵查中辯稱：領款後因證人乙○○要將領取之金
    錢存入銀行，始與證人乙○○一同離開華澍公司等情，嗣另
    以前開201,600 元係用以支出前往大陸出差之旅費等情詞置
    辯，而有更易前供之反覆情狀，且經查證人乙○○所申設之
    玉山銀行等各銀行帳戶，於被告96年7 月25日收受前開款項
    前後時段，均無大筆金額進出之紀錄等情，固亦有玉山銀行
    、華南商業銀行圓山分行、合作金庫商業銀行各銀行函覆資
    料可據，然被告否認犯罪事實所持辯解縱使不能成立，除非
    有確實證據足以證明對於被告犯罪已無合理之懷疑外，不能
    遽為有罪之認定；刑事訴訟法規定被告有緘默權，被告基於
    「不自證己罪原則」，既無供述之義務，亦無真實陳述之義
    務，同時亦不負自證清白之責任，不能因被告未能提出證據
    資料證明其無罪，即認定其有罪（最高法院94年度台上字第
    7169號判決意旨參照）。由上所述，既證人乙○○證述被告
    取得上開款項後，易持有為所有而將之侵占入己等情，有上
    開無法採信之原因，即無從認為與事實相符，而採為不利被
    告之證據。
六、綜上所述，檢察官所舉事證，尚有合理性之懷疑，無以確信
    被告行為該當於侵占罪之構成要件，揆諸首開法條規定及判
    例意旨，本件核屬不能證明被告犯罪，根據「罪證有疑，利
    於被告」法則，應為有利於被告之認定，爰為被告無罪之諭
    知。
據上論斷，應依刑事訴訟法第301條第1項，判決如主文。
本案經檢察官梁光宗到庭執行職務。
中    華    民    國    99    年    6     月    18    日
              刑事第六庭  審判長法  官  錢建榮
                                法  官  黃翊哲
                                法  官  呂美玲
以上正本證明與原本無異。
如不服本判決應於收受判決後10日內向本院提出上訴書狀，並應
敘述具體理由。其未敘述上訴理由者，應於上訴期間屆滿後20日
內向本院補提理由書( 均須按他造當事人之人數附繕本) 「切勿
逕送上級法院」。
                                書記官  李玉華
中    華    民    國    99    年    6     月    30    日

司法院資訊處製作；財團法人民間司法改革基金會備份。
